【裁判字號】    92,親,85
【裁判日期】    921120
【裁判案由】    確認親子關係不存在
【裁判全文】
臺灣士林地方法院民事判決  九十二年度親字第八五號
    原      告    丁○○
    訴訟代理人    李勇三律師
    被      告    乙○○
    被      告    丙○○
    兼法定代理人  甲○○
右當事人間確認親子關係不存在事件，本院判決如左：
    主      文
原告之訴駁回。
訴訟費用由原告負擔。
    事      實
甲、原告方面：
  一、聲明：請求確認被告丙○○與乙○○之父女關係不存在。
  二、陳述：被告甲○○與原告丁○○為交往多年之男女朋友，因故衝突，於民國八
      十三年十二月二十九日改嫁乙○○，惟婚後反悔，又與原告重修舊好，因而自
      原告受胎而於八十五年十一月十三日產下一女，因在乙○○婚姻關係存續中所
      出生，被推定為乙○○之婚生子女，取名為丙○○。惟丙○○係被告甲○○自
      原告受胎而生育者，是以出生後即由原告接回家親自撫育迄今，丙○○確非被
      告乙○○之親生子女，故訴請確認如聲明所示。
乙、被告方面：本件未經言詞辯論，被告亦未提出任何聲明或陳述。
    理      由
一、按原告之訴，依其所訴之事實，在法律上顯無理由者，法院得不經言詞辯論，逕
    以判決駁回之，民事訴訟法第二百四十九條第二項定有明文。
二、惟按：「妻之受胎，係在婚姻關係存續中者，推定其所生子女為婚生子女。前項
    推定，如夫妻之一方能證明妻非自夫受胎者，得提起否認之訴。但應於知悉子女
    出生之日起，一年內為之。」民法第一千零六十三條定有明文，是依本法條規定
    ，得提起否認子女之訴者，僅夫妻之一方始得提起。又按「妻之受胎係在婚姻關
    係存續中者，夫縱在受胎期間未與其妻同居，妻所生子女依民法第一千零六十三
    條第一項規定，亦推定為夫之婚生子女，在夫妻之一方依同條第二項規定提起否
    認之訴，得有勝訴之確定判決以前，無論何人皆不得為反對之主張，自無許與妻
    通姦之男子出而認領之餘地。」（最高法院七十五年臺上字第二０七一號判例意
    旨參照），本件被告丙○○既係甲○○與乙○○婚姻關係存續中所生，自受婚生
    推定，則欲否定此項婚生推定，依上開民法第一千零六十三條所定，及判例意旨
    所示，僅夫妻之一方始得提起，亦不得由第三人以確認親子關係之訴，代替上開
    否認子女之訴訟。本件原告既非夫妻之一方，自不得提起否認子女之訴，其訴請
    確認被告丙○○與乙○○之父女關係不存在，在法律上顯無理由，爰不經言詞辯
    論，逕以判決駁回之。
三、據上論結，本件原告之訴為無理由，依民事訴訟法第二百四十九條第二項、第七
    十八條判決如主文。
中      華      民      國    九十二    年    十一      月      二十    日
                                        臺灣士林地方法院家事法庭
~B法      官  陳麗芬
右為正本係照原本作成。
如對本判決上訴須於判決送達後廿日內向本院提出上訴狀。
中      華      民      國    九十二    年    十一      月      二十    日
~B法院書記官  李明章


司法院資訊處製作；財團法人民間司法改革基金會備份。
